臺灣板橋地方法院民事裁定　九十一年度小上字第一二四號
　　上　訴　人　甲○○
　　被上訴人　　芳園社區管理委員會
　　法定代理人　乙○○
右當事人間請求給付管理費事件，上訴人對於中華民國九十一年九月九日本院板橋簡
易庭九十一年度板小字第一三六四號第一審小額民事判決提起上訴，本院裁定如左：
    主      文
上訴駁回。
第二審訴訟費用新台幣陸佰陸拾伍元由上訴人負擔。
    理      由
一、按對於小額程序第一審裁判之上訴，非以裁判違背法令為理由，不得為之；其上
    訴狀內應記載上訴理由，表明下列各款事項：（一）原判決所違背之法令及其具
    體內容，（二）依訴訟資料可認為原判決有違背法令之具體事實，民事訴訟法第
    四百三十六條之二十四第二項、第四百三十六條之二十五分別定有明文。依同法
    第四百三十六條之三十二第二項準用同法第四百六十八條、第四百六十九條第一
    款至第五款之規定，判決不適用法規或適用不當，為違背法令；判決有同法第四
    百六十九條第一款至第五款情形之一者（不包括判決不備理由或理由矛盾），為
    當然違背法令。故當事人對於小額程序之第一審判決提起上訴，如依民事訴訟法
    第四百六十八條規定，以第一審判決有不適用法規或適用法規不當為理由時，其
    上訴狀或理由書應有具體之指摘，並揭示該法規之條項或其內容，若係成文法以
    外之法則，應揭示該法則之旨趣，倘為司法院解釋或最高法院判例，則應揭示該
    判解之字號或其內容；如以民事訴訟法第四百六十九條第一款至第五款情形為理
    由時，其上訴狀或理由書，應揭示合於該條款之事實。上訴狀或理由書如未依此
    項方法表明，或其所表明者，顯與上開法條規定之情形不相合時，即難認為已對
    小額程序第一審判決之違背法令有具體之指摘，其上訴不合法，依民事訴訟法第
    四百三十六條之三十二第二項準用同法第四百七十一條第一項前段規定，毋庸命
    其補正，原第一審法院應以裁定駁回之，如原第一審法院未以裁定駁回，將訴訟
    卷宗送交第二審法院，則由第二審法院依民事訴訟法第四百四十四條第一項前段
    之規定，以上訴不合程式，裁定駁回之。
二、本件上訴理由係以：
（一）被上訴人係未依法成立之組織。依據公寓大廈管理條例第三十二條規定：區分
      所有權人會議應作成會議記錄，載明開會經過及決議事項，由主席簽名，於會
      後十五日內送達各區分所有權人並公告之。上訴人於簡易庭多次要求被上訴人
      提出原始紀錄及簽到簿，然而被上訴人始終無法提出原始會議記錄及簽到簿，
      亦無送達簽收憑證。再就被上訴人檢送中和市公所報備之文件均雜亂，尤以開
      會簽到簿塗改最為明顯，違反常理及經驗法則，有不實及偽造之嫌。況證人游
      寶玉於原審九十一年八月二十六日庭訊時，已當庭承認檢送中和市公報備文件
      中之會議記錄乃他人藉用其名義繕打，顯見被上訴人所提之第一次區分所有權
      人會議記錄係為偽造，原審據此以為判決之基礎，顯然違法。
（二）原審採信被上訴人於八十七年十二月二十五日召開之第一次區分所有權人會議
      應為成立，卻又判定上訴人應自八十七年十月二十六日起繳交管理費用，顯然
      係判決理由矛盾，當然違背法令。
三、經查，原審判決已就上訴人所提第一點上訴理由為判斷：「１芳園社區全體區分
    所有權人於八十七年十二月二十五日召開區分所有權人會議，決議成立管理組織
    並訂定社區住戶規約，並向臺北縣中和市公所申請報備，該項決議係經區分所有
    權人七十四位出席表決通過，出席比例為百分之七十四，區分所有權比例為七千
    一百八十七分之五千三百九十，均已達四分之三之法定議決人數，並經載明於該
    次會議紀錄之事實，業依職權向臺北縣中和市公所調閱芳園社區八十七年十二月
    二十五日區分所有權人會議記錄之事實、簽到簿、全體區分所有權人名冊、住戶
    規約等件查明屬實，並有被上訴人提出之公寓大廈管理組織報備證明乙件在卷可
    稽，而認定被上訴人為合法成立之管理組織。２證人即該次區分所有權人會議主
    席游寶玉到庭證稱：當天開會因為我是主任委員，所以我有參加。住戶沒有全部
    到場，但到場的人都有簽到等語。又會議紀錄乙○○即原告之法定代理人陳稱：
    劉偉良是伊兒子，當天是劉偉良授權伊簽到開會等語。被告對上開證言及陳述均
    不爭執，是被告抗辯會議主持人游寶玉未簽到如何主持會議，會議記錄人乙○○
    簽到之筆跡與住戶由游偉良筆跡相同，會議記錄有偽造之嫌云云，尚非足採。」
    此有原審判決可稽，原審判決已經認定該會議記錄並非偽造，而依據上開證據認
    定被上訴人有合法召開區分所有權人會議，並非如上訴人所指原審判決將偽造之
    會議記錄據為判決之基礎，又核原審判決上開認定，並無違背證據法則、論理法
    則或經驗法則，自難認原審判決有何違背法令。上訴人另以：原審判決已採信被
    上訴人於八十七年十二月二十五日召開之第一次區分所有權人會議應為成立，卻
    又判定上訴人應自八十七年十月二十六日起繳交管理費用，顯然係判決理由矛盾
    ，當然違背法令等語。經核此部分屬認定事實錯誤，非判決不適用法規或適用不
    當，而判決理由矛盾並非對於小額第一審判決得上訴之理由（民事訴訟法第四百
    三十六條之三十二第二項並未準用第四百六十九條第六款）。綜上，本件上訴為
    不合法，應予裁定駁回。
三、依民事訴訟法第四百三十六條之三十二第二項、第四百四十四條第一項前段、第
    九十五條、第七十八條，裁定如主文。
中　　　華　　　民　　　國　　九十一　　年　　 十一　　 月　　二十九　　日
                                    臺灣板橋地方法院民事第三庭
~B審判長法官　黃麟倫
~B法 　　 官　何君豪
~B法 　　 官　陳映如
右正本係照原本作成。
本件不得上訴。
中　　　華　　　民　　　國　　九十一　　年　　 十一　　 月　　二十九　　日
~B法院書記官　高玉彬
